臺灣高等法院高雄分院刑事判決　　94年度重上更(三)字第17號
上　訴　人　臺灣屏東地方法院檢察署檢察官
上　訴　人
即　被　告　甲○○
指定辯護人　本院公設辯護人 李佩娟
上列上訴人因被告違反毒品危害防制條例案件，不服臺灣屏東地
方法院89年度訴字第302 號中華民國89年7月12日第一審判決（
起訴案號：臺灣屏東地方法院檢察署89年度偵字第921 號），提
起上訴，判決後經最高法院第三次發回更審，本院判決如下：
    主  文
原判決關於販賣第貳級毒品及定執行刑部分暨販賣第壹級毒品部
分，均撤銷。
甲○○連續販賣第貳級毒品，累犯，處有期徒刑柒年陸月，褫奪
公權伍年；安非他命（驗後毛重伍柒柒點肆貳公克）沒收銷燬之
，電子秤貳台、攪拌機壹台，均沒收，販賣所得新台幣壹萬元沒
收，如全部或一部不能沒收時，以其財產抵償之。又意圖販賣而
持有第壹級毒品，累犯，處有期徒刑拾年貳月，褫奪公權陸年，
海洛因拾壹包（合計淨重貳零點肆伍公克，純度肆玖點伍柒公克
，純質淨重壹零點壹肆公克）沒收銷燬之，電子秤貳台、攪拌機
壹台，均沒收。應執行有期徒刑拾肆年，褫奪公權陸年，安非他
命（驗後毛重伍柒柒點肆貳公克）、海洛因拾壹包（合計淨重貳
零點肆伍公克，純度肆玖點伍柒公克，純質淨重壹零點壹肆公克
），均沒收銷燬之，電子秤貳台、攪拌機壹台，均沒收，販賣第
貳級毒品所得新臺幣壹萬元沒收之，如全部或一部不能沒收時，
以其財產抵償之。
    事  實
一、甲○○於民國（下同）84年間，曾因違反麻醉藥品管理條例
    案件，經本院於85年5 月15日判處有期徒刑6 月確定，甫於
    85年11月26日易科罰金執行完畢；仍不知警惕，復意圖販賣
    第二級毒品安非他命營利，並基於概括犯意，自88年9 月間
    起至89年2 月初某日止，連續在屏東市○○○路56巷6 弄14
    之5 號住處，以每1 小包新臺幣（下同）1,000 元之價格，
    販賣第二級毒品安非他命予劉守添施用，共10次，計獲利1
    萬元。其間又承上揭販賣營利之犯意，於89年1 月27日下午
    4 時許，在高雄市○○區○○路大統百貨公司附近，以15萬
    元之價格向綽號「阿秀」之不詳姓名成年男子販入第二級毒
    品安非他命，持有中俟機出售牟利。又另於89年1 月30日下
    午，在高雄市○○區○○路大統百貨公司附近，以14萬元之
    價格亦向綽號「阿秀」之不詳姓名成年男子販入第一級毒品
    海洛因（毛重約27.3公克）後，因購買毒品耗資甚多，乃於
    持有中萌生營利販賣之意圖，而以家中所有塑膠夾鏈袋、電
    子秤，予以分裝成11包（淨重20.45 公克，純度49.57 公克
    ，純質淨重10.14 公克），意圖販賣而持有上開第一級毒品
    海洛因。嗣於89年2 月3 日凌晨1 時30分許，因另案經台灣
    屏東地方法院檢察署通緝，而在其前揭屏東市住處為警查獲
    ，並經搜索查扣得其所有供販賣第一級毒品海洛因、第二級
    毒品安非他命所用之攪拌機1 台、電子秤2 台、海洛因1 大
    包（內裝11小包，合計淨重20.45 公克，包裝重5.72公克，
    純度49.57 公克，純質淨重10.14 公克）、安非他命（驗前
    毛重577.47公克，驗後毛重577.42公克，查獲時係藏放於居
    上開販賣第一、二級毒品所用之吸管4 支、玻璃球、行動電
    話3 支、大張白紙1 張。空夾鏈袋7 大包（0 號空夾鏈袋3
    大包、1 號空夾鏈袋2 大包、4 號空夾鏈袋1 大包、5 號空
    夾鏈袋1 大包）。
二、案經高雄市政府警察局新興分局報請臺灣屏東地方法院檢察
    署檢察官偵查起訴。
    理  由
一、上訴人即被告甲○○於本院本次行準備程序及審理時經傳喚
    均未據到庭，惟其於本院前審歷次審理時均矢口否認前揭販
    賣第二級毒品、意圖販賣而持有第一級毒品之犯行，辯稱：
    查扣之毒品安非他命及海洛因係伊先後向綽號「阿秀」之男
    子，分別以15萬元及14萬元之價格購得，因毒品不易購買，
    伊害怕貨源中斷，所以一次購買多一點，供伊自己施用，並
    非用來販賣，扣案之物有些屬伊所有，但有些則非屬伊所有
    ，查扣之攪拌機是伊買來將海洛因塊，攪拌成粉末，然後用
    塑膠袋裝著；電子秤係伊以前買毒品因份量不夠，因此伊乃
    買電子秤用來自已秤海洛因毒品之重量，以防被人偷斤減兩
    ；夾鏈袋不是伊所有，而是伊兄嫂做胸針、項鍊之代工時用
    來包裝的；伊之經濟來源係獲得家人支助，故有足夠能力購
    買毒品。至於劉守添係因伊曾借用劉守添所有之車子發生毀
    損事故，劉守添自行前往維修並支出約5 、6 萬元，伊無力
    償還，劉守添可能因而對伊怨恨而誣陷伊云云。
二、惟查：
  (一)被告以外之人於審判外所為之陳述，除法律另有規定外，不
    得作為證據，雖92年1 月14日修正公布，同年9 月1 日施行
    之刑事訴訟法第159 條第1 項定有明文。然本次刑事訴訟法
    施行前，已繫屬於各級法院之案件，其以後之訴訟程序，應
    依修正刑事訴訟法終結之，但為避免程序之勞費，本諸舊程
    序用舊法，新程序始用新法之一般法則，各級法院於修正之
    刑事訴訟法施行前，已依法踐行之訴訟程序（包含相關證據
    法則之適用），其效力不受影響，刑事訴訟法施行法第7 條
    之3 亦有明文規定。本案係刑事訴訟法修正施行前繫屬於法
    院之案件，故證人在檢察官偵查中之證述，如未經具結，固
    無證據能力，然在警訊時之陳述，雖與審判中之陳述不符，
    然在警訊時之陳述，有較可信之情況，應認為有證據能力，
    合先說明。
  (二)前揭被告甲○○連續販賣第二級毒品安非他命予劉守添之事
    實，業據證人即購買安非他命供己施用之劉守添於警訊證稱
    ：「伊自88年8 、9 月間開始施用安非他命，最後一次是89
    年2 月3 日，所施用安非他命都是向甲○○購買，自伊開始
    施用，至被警查獲時止，就都是向甲○○所購買，每次購買
    1,000 元」等語（見警卷第6 頁）；嗣劉守添於原審審理時
    復證稱：「……之前在88年9 月間，每隔3 、5 天向甲○○
    買安非他命1 次，直至被查獲……查獲時在場，係因向甲○
    ○要安非他命要不到，也買不到，剛下樓即被警抓到，查獲
    的前一天（即2 月2 日）晚上10點多，幫甲○○買點心，他
    有分一點給我吸食」等語；嗣於上訴本院後本院前審中則證
    稱：「原審中所稱向被告買安非他命，那是之前買的，買幾
    次已忘記，大約十幾次，是在88年9 月間開始，最後一次，
    是在案發（即89年2 月3 日凌晨）前3 、4 天，每次都是買
    1,000 元，1 小包，交易地點，在被告民生東路住處」等語
    （見本院上訴卷第46頁），依上供詞，証人劉守添前後迭為
    指陳確自88年9 月間某日起，迄於案發日或之前3 、4 日止
    期間，有多次向被告買過安非他命之事實甚詳，其所證述購
    買安非他命之基本事實均未改變（雖劉守添對其購買次數、
    最後一次購買之時間，前後所述固非明確、肯定之陳述，但
    觀其證詞所陳述購買之期間持續長達5 個月之久，次數並非
    屬少數偶發之1 或2 次，自難強求其歷經相當時日後仍清晰
    記憶而詳確証述購買次數、時間，但其向被告購買安非他命
    之基本事實則迭次供述相同，尚不得僅以購買之次數前後不
    符或時間未明確指証，即遽認其所證述向被告購買安非他命
    之情節為不可採信。依劉守添所稱約十幾次，購買次數並不
    明確，嗣後其於發回更審後本院前審審理時到庭則翻異前揭
    証述，完全否認有向被告購買安非他命，因此認定甲○○販
    賣安非他命予劉守添所得之金額應以最有利被告之10次計算
    ，合計為1 萬元）。雖證人劉守添嗣後於本院前審到庭證述
    稱：未曾向被告購買安非他命云云，惟該證人自警訊以迄本
    院前審第一次審理時均已證述確曾向被告購買安非他命之基
    本事實甚為明確，顯然其確曾向被告購買安非他命無疑，否
    則豈會自警訊至上訴審程序迭次中如此指証不移，故自難以
    該證人嗣後翻異之證詞，逕以推翻其以往所為證述之可信性
    。再者，被告於警訊中亦供述與劉守添並無仇恨，嗣於檢察
    官偵訊時亦陳稱與劉守添感情不錯，所以劉守添將車子借予
    伊使用等語，且其2 人自國小時期即屬同學舊識，近來仍迭
    有交往，於被告為警查獲前一日晚上，劉守添猶幫被告買點
    心，查獲當天且向被告拿取安非他命施用（被告轉讓第二級
    毒品部分業經判刑確定），而同時在場為警查獲等情，亦為
    被告於檢察官偵查中所是認，並經證人陳麗美於警訊時陳稱
    ：甲○○平時以機車代步，尚有借用其朋友劉守添之機車代
    步屬實（見警卷第7 頁），並未及被告與劉守添之間有任
    何仇怨，足見被告與劉守添之間關係非淺，2 人既於為警查
    獲前一天及當天猶有相處，劉守添並為被告購買點心，斷無
    所謂為汽車毀損支付維修費而結怨之理。被告於原審審理時
    始以伊與劉守添間有嫌怨為詞，辯稱：劉守添因借車給伊，
    且代支付修車費用，伊一直未能清償而起糾紛，致生怨恨而
    為誣指被告犯案云云，證人劉守添亦於本院前審附和證稱：
    「被告將伊之車子撞壞，伊要向被告拿修車車款但他不給，
    因此記恨」、「因我向甲○○要修車費，但是甲○○只給我
    一半修車費，所以我想要害他，他欠我修車費8 萬多元但是
    只給我4 萬多元，那是被查獲前的3 、4 個月之事，到被查
    獲時他只清償我4 萬元，查獲當天我有向甲○○拿一些安非
    他命吸食，當天我與甲○○有爭吵。」等語（見本院上更(二)
    字卷第74頁），並提出高雄區監理所屏東監理站函及汽車過
    戶登記書2 份以證明車號Ｋ2-6386號汽車確劉守添所有，復
    舉證人即大益汽車修護廠負責人陳通於本院前審到庭証述被
    告確有將劉守添所有之上開汽車送修，且尚欠修理費未付之
    事實（見本院上更(二)字卷第110 頁）。惟如前所述，被告與
    劉守添間既具舊識情誼，且於案發前仍屬相當熟識友好，則
    衡之常情，雙方豈會僅因借用汽車、支付數萬元修車費未償
    還之事即起嫌隙，劉守添甚而因此即起意虛捏情節構陷被告
    入販賣毒品重罪之可能，是被告所辯係劉守添挾怨誣陷之辯
    詞暨證人劉守添亦證述曾挾怨報復，而故意誣指被告販賣安
    非他命等語，均顯屬事後卸責及迴護之詞，不足採信。又警
    方查獲被告後隨即在被告上開住處搜獲驗前毛重577.47公克
    數量甚多之第二級毒品安非他命，並有依吾人日常生活經驗
    客觀上可認與秤量分裝毒品有關之電子秤2 台扣案，可資佐
    證，被告確有販賣安非他命之事實，足見劉守添上開被告有
    販賣安非他命予伊之指證情節應屬非虛，堪予採信。又本件
    查獲時扣案之安非他命數量甚鉅，與查獲自己施用者持有之
    安非他命數量顯有相當差距，再參酌劉守添自警訊以迄本院
    前審審理時迭為指證被告多次販賣安非他命予伊等情綜合研
    判，被告販入安非他命當時即有基於營利販賣之意圖甚明，
    是被告連續販賣安非他命予劉守添期間，再向綽號「阿秀」
    者以15萬元販入安非他命之時，亦係基於營利販賣之意圖而
    1 次販入俟機出售，同應屬販賣既遂行為。至本件查獲之安
    非他命藏放處固係在被告之同居人陳麗美所有女用皮包夾層
    內查獲，但該女用皮包猶置放被告居住房間內，無論係何人
    放入，仍未脫被告本人實力支配之持有關係，且並無證據足
    認陳麗美與被告間有共同販賣牟利之犯意聯絡或行為分擔關
    係，陳麗美並已獲檢察官處分不起訴，有台灣屏東地方法院
    檢察署檢察官不起訴處分書1 紙附卷可按，自無證據足認陳
    麗美有本件共同販賣安非他命犯行，附此敘明。
  (二)證人即與被告同居之女友陳麗美在警訊中供稱：「……販賣
    毒品安非他命均係甲○○個人行為，他被通緝中所以沒有工
    作，而他會販賣毒品均係為了生活」等語（見警卷第8 頁）
    ，雖陳麗美嗣於檢察官偵查中翻異前詞，改稱：甲○○未販
    賣安非他命；於本院前審亦證稱：伊不知道被告有賣安非他
    命或海洛因，89年2 月3 日在伊皮包內查獲之安非他命是伊
    1 位不知其真實姓名之友人所有，皮包之夾層係伊所縫，伊
    不知道他要寄放多久云云（見本院上更(二)字卷第71頁）；然
    證人陳麗美與被告甲○○係同居之男女朋友關係，此據証人
    陳麗美在警訊中証稱在卷，亦為被告所供承無訛，其在被告
    持有毒品經警查獲時袒護、為被告脫罪猶恐不及，若非知悉
    被告確有在販賣毒品，豈會於經警查獲毒品在警訊初供時即
    指稱被告係為了生活不得已始販賣毒品等情。再者，証人陳
    麗美在警訊中亦陳稱劉守添並未與被告共同販賣毒品，並稱
    扣案之物除紅色手提袋外，其他物品皆係甲○○所有等語；
    以陳麗美與被告係同居男女朋友，關係自較劉守添深厚親密
    ，其未諉責於劉守添，而為如上之供述，益見其在警訊時之
    供詞係真實可信，且為證明犯罪事實所必要，依刑事訴訟法
    第159 條之2 規定，自得採為證據。又被告於原審審理時已
    坦認陳麗美紅色手提袋內之安非他命係伊交予陳女藏放等語
    ，亦與陳麗美在警訊時所陳安非他命係被告所有等語一致，
    陳麗美在本院前審且供稱：警訊時並未受不正當取供或刑求
    ，警方有提示筆錄給伊觀看等語（見本院上更(一)字卷第73頁
    ），亦可見其警訊時所製作之筆錄記載應屬實在，故而証人
    陳麗美在警訊時所述警方查獲扣案之安非他命係被告所有，
    且被告有販賣毒品、安非他命之事實應可採信。
  (三)又本件有關海洛因毒品部分，警方在被告住處當場扣得之數
    量即達毛重26.17 公克（淨重20.45 公克，包裝重5.72公克
    ，純質淨重10.14 公克），其包裝方式係已分裝成11包（詳
    見調查局鑑驗報告記載檢品1 袋，檢驗結果則為11包及卷附
    照片，惟警訊筆錄記載被告供述係查獲1 大包，應係指11包
    海洛因再以1 大包裝放），復審酌被告於檢察官偵查時所自
    承1 天僅吸海洛因「0.01公克」（見偵查卷第20頁），其販
    入持有之毒品海洛因數量重達20餘公克，已足供其施用5 年
    之份量，依吾人日常生活經驗，縱係有施用毒品惡習之人，
    其於1 次以14萬元之鉅資購入如前揭大量之毒品後，純係為
    留供自己長時間施用之必要性與可能性均甚低。再由其將毒
    品分裝成11包以觀，亦與供自己施用時如外出僅須分裝1、2
    包攜帶之情形有異，而扣案與分裝粉末或晶體有關之電子秤
    、攪拌機等工具，被告於本院前審又坦認係秤重、絞碎海洛
    因之用（見本院上訴字卷第31頁、第32頁），又與毒品交易
    之實務上常見販賣者所持有使用秤重分裝之工具相合 (單純
    施用者何須購買秤重勻量分裝之工具），被告固辯稱：購買
    較多量海洛因係因「怕貨源中斷，故買多一點自己吸」云云
    ，然徵諸扣案之毒品海洛因市面價格所費不貲，被告且供稱
    扣案之海洛因係以14萬元一次購入，果如此，顯見其當時經
    濟情況應屬相當寬裕，然而被告日常生活，係與其母徐玉桂
    依靠其兄每月3 萬元資助渡日，且尚須撫育其與前妻所生之
    2 個孩子等情，已經證人即被告之母徐玉桂於本院前審證述
    甚詳（見本院上更(一)字卷第104 、105 頁），被告在本院前
    審中並供稱：伊當時失業，生活費用都是由伊哥哥們接濟等
    語（見本院上更(二)字卷第94頁），陳麗美警訊中更陳稱：「
    甲○○因染有吸食安非他命、海洛因毒品之習慣，且被通緝
    中所以沒有工作或職業，平時均以機車代步」等語，顯見被
    告當時之資力並非豐厚寬裕，其以明顯超過自己經濟能力負
    擔之款項購買毒品，縱認購買之初只為單純供己施用，或係
    因其他目的購入海洛因毒品，然於購入後持有中，或因己身
    經濟能力之考量，或受販賣之利潤引誘乃萌生以之販賣營利
    意圖，與常理亦不違背。雖陳麗美上開證述係被告「販賣毒
    品海洛因」，但綜觀全卷，並無人指証曾向被告購買毒品海
    洛因，而被告坦認其本人亦有施用海洛因毒品惡習（復據陳
    麗美供證被告亦有施用海洛因習慣），則尚難依臆測推斷之
    方式遽論被告自始即係基於營利販賣之意圖而販入海洛因毒
    品，但其販入後利用電子秤分裝工具，並已然進行分裝成11
    小包，足認被告係在販入而持有毒品海洛因中始萌生營利販
    賣之意圖，故被告所為仍難卸其意圖販賣而持有海洛因毒品
    之犯行。
  (四)至被告雖又辯稱：查扣之大小夾鏈袋7 大包係其兄何文超以
    前做飾品加工時所使用而留下的，伊搬進去住時就有了云云
    。經本院前審傳訊證人何文超到庭証稱：「……屏東市○○
    ○路56巷6 弄14之5 號房子是我的，我借給被告使用，……
    我於70幾年至82年間我有做耳環飾品代工，因為我們要負責
    包裝，所以有使用夾鏈袋，代工是在枋寮的一處民房，被查
    獲的夾鏈袋是我以前留下來的」等語（見本院上更(二)字卷第
    93頁），故雖無証據足証扣案之空夾鏈袋7 大包係被告所有
    ，被告有用之於分裝海洛因，但並不影響前揭被告已將海洛
    因毒品用夾鏈袋（與扣案之夾鏈袋無關）分裝為11包及以攪
    拌機、電子秤分裝毒品之認定，併此明。
  (五)此外，復有海洛因（合計淨重20.45 公克，包裝重5.72公克
    ，純度49.57 公克，純質淨重10.14 公克）、安非他命（驗
    前毛重577.47公克，驗後毛重577.42公克）、電子秤2 台扣
    案可資佐證，而該扣案之晶體及粉末，分別送請高雄醫學院
    附設中和紀念醫院及法務部調查局鑑驗結果，分屬安非他命
    及海洛因無訛，有該院編號H0000000號檢驗報告單及該局89
    年3 月10日陸(一)00000000號鑑定通知書各1 紙附卷可按。
  (六)本件事證明確，被告意圖販賣而持有海洛因、販賣安非他命
    犯行均堪以認定。
三、核被告所為係犯毒品危害防制條例第4 條第2 項之販賣第二
    級毒品罪、同條例第5 條第1 項意圖販賣而持有第一級毒品
    罪。被告上開意圖販賣而持有海洛因部分，公訴人認被告所
    犯係販賣第一級毒品罪，尚有未洽，惟起訴之社會基本事實
    相同，起訴法條應予變更。被告持有安非他命之低度行為，
    已為販賣安非他命之高度行為所吸收，不另論其持有相關罪
    責。又被告多次販賣第二級毒品安非他命，時間緊接，犯罪
    構成要件相同，顯係基於概括犯意反覆為之，為連續犯，依
    刑法第56條規定論以一罪，法定刑有期徒刑、罰金部分並依
    法加重其刑。被告所犯上開2 罪間，與轉讓第二級毒品罪（
    此部分業經最高法院駁回上訴確定）犯意各別，罪名互異，
    應予分論併罰。又被告前因違反麻醉藥品管理條例案件，經
    本院於85年5 月15日判處有期徒刑6 月確定，甫於同年11月
    26 日 易科罰金執行完畢，有臺灣高等法院被告全國前案紀
    錄表1 紙在卷足參，其於有期徒刑執行完畢後，5 年以內再
    犯有期徒刑以上之本件2 罪，均為累犯，除法定刑為無期徒
    刑外，其他依刑法第47條之規定加重其刑（因法定刑無期徒
    刑部分不得加重）並與前揭加重部分遞加之。
四、被告販賣第二級毒品暨意圖販賣而持有第一級毒品部分，犯
    罪事證甚明，原審法院就販賣第二級毒品部分予以論罪科刑
    ，固非無見；惟查：(一)本件扣獲之安非他命，原審法院未予
    情相左，即有違誤。(二)又原判決諭知應沒收之販賣毒品所得
    5萬2,000元，但於判決事實中未予認定詳載，已有未妥。(三)
    又扣案之夾鏈袋7 大袋並無証據足認係被告所有之物，且與
    被告分裝海洛因之夾鏈袋有關，原審判決遽予宣告沒收，亦
    有未洽。被告上訴意旨就販賣第二級毒品部分否認犯罪，固
    無理由，但原判決此部分既有上開瑕疵，應就此部分暨其所
    定之執行刑部分均撤銷改判。另被告意圖販賣第一級毒品部
    分犯罪事證亦明，原審法院未予詳究，遽就此部分諭知被告
    無罪，於法亦有違誤，原審檢察官就此部分執以指摘原判決
    不當，即有理由，此部分自應由本院予撤銷改判。審酌被告
    圖利販賣第二級毒品之對象，依卷證僅及1 人，其餘則尚未
    售出，所生危害尚非嚴重，亦未因此而獲厚利，情節尚屬非
    重，惟犯後飾詞否認犯行，難認已有悔悟之意等情及其他一
    切情狀，爰就上開2 罪分別量處有期徒刑7 年6 月、10年2
    月，並定其應執行之刑為有期徒刑14年。被告犯販賣第二級
    毒品及意圖販賣而持有毒品罪，法定刑均屬重罪，且依其性
    質並有褫奪公權之必要，爰分別宣告褫奪公權5 年、6 年，
    定應執行較長期之褫奪公權6 年。扣案之第二級毒品安非他
    命（驗後毛重577.42公克）及海洛因11包（合計淨重20.45
    公克，純度49.57 公克，純質淨重10.14 公克），均係毒品
    ，均依毒品危害防制條例第18條第1 項前段之規定，沒收銷
    燬之（鑑驗中所費失之毒品，既已滅失，爰不再諭知沒收銷
    燬）；扣案電子秤2 台、攪拌機1 台，則係被告所有且係供
    上開販賣第二級毒品及意圖販賣而持有第一級毒品所用，爰
    依同條例第19條第1 項宣告沒收；販賣安非他命所得新臺幣
    1 萬元（認定方式如前所述），則應依同條例第19條第1 項
    之規定宣告沒收，如全部或一部不能沒收時，以其財產抵償
    之；此外本件警方所另查扣之夾鏈袋7 大袋尚無証據足証係
    被告所有之物，另吸管4 支、玻璃球、行動電話3 支及大張
    白紙1 張，尚無證據足認係供本件上開所認定之犯罪所用（
    其中行動電話又屬一般日常生活通信用品），爰均不併予宣
    告沒收。
五、被告轉讓安非他命部分，經上訴最高法院，業經最高法院駁
    回此部分之上訴，此部分即屬確定，本院自無庸就此部分審
    究，併予敘明。
六、被告甲○○經本院合法傳喚，無正當理由不到庭，爰不待其
    陳述，逕行判決。
據上論斷，應依刑事訴訟法第371條、第369條第1項前段、第364
條、第299 條第1 項前段、第300 條，毒品危害防制條例第4條
第2 項、第5 條第1 項、第18條第1 項前段、第19條第1 項，刑
法第11條前段、第56條、第47條、第51條第5 款、第8 款、第37
條第2 項，判決如主文。
本案經檢察官朱文彬到庭執行職務。
中　　華　　民　　國　　94　　年　　5 　　月　　10　　日
                  刑事第四庭    審判長法  官  蕭權閔
                                      法  官  李嘉興
                                      法  官  陳吉雄
以上正本證明與原本無異。
如不服本判決應於收受本判決後10日內向本院提出上訴書狀，其
未敘述上訴理由者，並得於提起上訴後10日內向本院補提理由書
狀（均須按他造當事人之人數附繕本）「切勿逕送上級法院」。
中　　華　　民　　國　　94　　年　　5 　　月　　11　　日
　　　　　　　　　　　　　　　　　　　書記官  梁美姿
附錄本件判決論罪科刑法條：
毒品危害防制條例第4條第2項
製造、運輸、販賣第二級毒品者，處無期徒刑或7 年以上有期徒
刑，得併科新臺幣700 萬元以下罰金。
毒品危害防制條例第5條第1項
意圖販賣而持有第一級毒品者，處無期徒刑或10年以上有期徒刑
，得併科新臺幣700 萬元以下罰金。
                                                      Q
